# 请教陈版主-境外发债汇率折算

提问人：autumncheng 时间：2018-06-13 16:51:52
请教陈版主，境外发行美元债，需定期披露折算为的数据，发行面值和发行金额是根据发行日汇率折算成，还是根据定期披露日的汇率进行折算？

回答人：chenyiwei
该信息不是一般意义上的财务信息，可以不受外币折算规则的限制。建议用文字说明方式，分别表述原币和折合RMB的金额，并注明该折算所采用的汇率。

提问人：autumncheng 时间：2018-06-15 10:42:43
公司 1 月发行外债，发行金额XX美元，发行日的汇率6.3339，季度末对外披露RMB数据，是根据 3 月 31 日的汇率6.2881折算RMB呢？
还是根据发行日的汇率折算？(折算后的RMB金额随汇率变动有差异)

回答人：chenyiwei
对外披露的期末余额数据按报告期末汇率折算。